臺灣高等法院刑事判決　　　　　　　 100年度上訴字第1760號
　　上　訴　人
　　即　被　告　沈泉甫
　　　　　　　　張君華
　　上　一　人
　　選任辯護人　何兆龍　律師
上列上訴人因妨害自由等案件，不服臺灣臺北地方法院99年度訴
字第1932號，中華民國100年4月21日第一審判決（起訴案號：臺
灣臺北地方法院檢察署99年度偵字第13759 號），提起上訴，本
院判決如下：
    主  文
原判決撤銷。
沈泉甫共同犯恐嚇取財未遂罪，累犯，處有期徒刑伍月，如易科
罰金，以新臺幣壹仟元折算壹日。扣案玩具手槍壹把及如附表所
示之切結書參張均沒收。
張君華共同犯恐嚇取財未遂罪，處有期徒刑參月，如易科罰金，
以新臺幣壹仟元折算壹日。扣案玩具手槍壹把及如附表所示之切
結書參張均沒收。
    事  實
一、沈泉甫前因妨害自由案件，經原審以98年度易字第769 號判
    處有期徒刑4月確定，於民國98年9月9 日易科罰金執行完畢
    。詎猶不知悔改，因其於99年3 月間向徐瑋濃購買之權利車
    （牌照及引擎號碼分別為3337-RG、QR20J007338），於同年
    5 月間遭警方查獲為失竊車輛，而懷恨在心，遂夥同張君華
    及另2 名真實姓名、年籍不詳、綽號為「恐龍」、「阿豪」
    之成年男子，共同基於妨害自由及恐嚇取財之犯意聯絡，於
    99年6月2日晚間，由沈泉甫以網路即時通向徐瑋濃佯稱欲以
    保時捷跑車與之換購牌照號碼為 1911-LD、廠牌為寶騰蓮花
    、型號為 GEN-2之車輛，並由徐瑋濃補貼價差新臺幣（下同
    ）5 萬元，徐瑋濃遂不疑有他，同意當日晚上11時30分許，
    在新北市新店區○○○○道附近見面看車，而沈泉甫搭乘張
    君華所駕駛之車輛抵達該處後，再以該輛保時捷跑車停放在
    沈泉甫家中為由，將徐瑋濃誘騙至沈泉甫位於至新北市新店
    區○○○路1 巷13號之住處，再由沈泉甫及張君華將徐瑋濃
    帶至該址2 樓房間內，限制其行動自由，沈泉甫並持預藏未
    具殺傷力之玩具手槍1 把，先恐嚇徐瑋濃應賠償前開權利車
    遭警方查扣之損失15萬元，並交付上開欲換購之寶騰蓮花汽
    車，復以脅迫使徐瑋濃行無義務之事，簽署如附表所示之「
    未遭控制行動證明」、「賠償同意書」及「權利車讓渡書」
    等切結書，再與張君華及綽號「恐龍」、「阿豪」等人，輪
    流恫以：「若今天沒有把錢拿出來，就別想走」等加害生命
    、自由之語，恐嚇徐瑋濃，使徐瑋濃心生畏懼，致生危害於
    安全，遂在前開「無控制行動證明」上簽名，並撥打電話央
    求徐瑋澤籌措15萬元，聽候沈泉甫等人之指示交付款項。嗣
    徐瑋澤於翌（3）日凌晨1時39分許，接獲徐瑋濃所傳送內容
    為「報警」之求救簡訊，旋即報警處理，經警於同日上午 7
    時30分在上址當場查獲沈泉甫、張君華，並扣得玩具手槍 1
    把及如附表所示之切結書3張。
二、案經徐瑋濃訴由新北市政府警察局新店分局報告臺灣臺北地
    方法院檢察署檢察官偵查起訴。
    理  由
壹、程序部分：
    被告以外之人於審判外之言詞或書面陳述，除法律有規定者
    外，不得作為證據，刑事訴訟法第159條第1項固有明文；惟
    被告以外之人於審判外之陳述，雖不符同法第159條之1至之
    4 規定，而經當事人於審判程序同意作為證據，法院審酌該
    言詞陳述或書面陳述作成時之情況，認為適當者，亦得為證
    據。又當事人、代理人或辯護人於法院調查證據時，知有第
    159條第1項不得為證據之情形，而未於言詞辯論終結前聲明
    異議者，視為有前項之同意，同法第159條之5亦定有明文。
    查本判決所引用之各該被告以外之人於審判外之陳述（包含
    書面陳述）雖均屬傳聞證據，然被告等人及辯護人於本院準
    備程序中均表示無意見而不予爭執（見本院卷第58頁），亦
    未於言詞辯論終結前聲明異議，本院審酌上開證據資料製作
    時之情況，尚無違法取得及證明力明顯過低之瑕疵，認以之
    作為證據應屬適當，而其餘所依憑判斷之非供述證據，本院
    亦查無有何違反法定程序取得之情形，爰逕依刑事訴訟法第
    159條之5第2項規定，認前揭證據資料均有證據能力。
貳、實體部分：
一、訊據被告沈泉甫、張君華二人對於上開事實，於原審中雖均
    矢口否認犯行，惟於本院準備程序及審理中業均已為認罪之
    表示而坦承不諱（見本院卷第57頁反面、100 年8月2日審判
    程序筆錄第2至3頁、第8至9頁）。本院查，上揭事實，除據
    被告二人坦承在卷外，又有下列事證，足資佐證：
  (一)被告沈泉甫於99年6月2日晚上11時30分許，因上開糾紛，與
    被告張君華一起將告訴人徐瑋濃自新北市新店區○○○○道
    附近帶至被告沈泉甫上開華城一路住處等情，業據被告沈泉
    甫、張君華供承不諱，又被告沈泉甫有叫告訴人簽署附表編
    號1、2所示之「未遭控制行動證明」、「賠償同意書」等情
    ，亦據被告沈泉甫供承在卷，核均與證人徐瑋濃於偵查及審
    理中之證述相符（見臺灣臺北地方法院檢察署99年度偵字第
    13759 號第80頁至第81頁及原審卷第87頁反面至第89頁），
    該情均堪認定。
  (二)被告沈泉甫及張君華將告訴人帶至被告沈泉甫上址住處後，
    即將告訴人帶至該址2 樓房間內，限制告訴人行動自由，被
    告沈泉甫並持玩具手槍1 把，先恐嚇告訴人應賠償前開權利
    車遭警方查扣之損失15萬元，並交付上開欲換購之寶騰蓮花
    汽車，復以脅迫使徐瑋濃簽署如附表所示之「未遭控制行動
    證明」、「賠償同意書」及「權利車讓渡書」等切結書，再
    與被告張君華及綽號「恐龍」、「阿豪」等成年男子，輪流
    恫以：「若今天沒有把錢拿出來，就別想走」等加害生命、
    自由之語，恐嚇告訴人，使告訴人心生畏懼，致生危害於安
    全，遂在前開「無控制行動證明」上簽名，並撥打電話央求
    證人徐瑋澤籌措15萬元，聽候被告沈泉甫等人之指示交付款
    項等情，業據證人徐瑋濃於偵查及原審審理中證述綦詳（詳
    後述），核與證人徐瑋澤於偵查中之證述相符（見同上偵卷
    第81頁至第82頁），且有附表所示之「未遭控制行動證明」
    、「賠償同意書」及「權利車讓渡書」等切結書（見同上偵
    卷第43頁至第45頁）及證人徐瑋澤準備交付之現金15萬元照
    片1 張（見同上偵卷第55頁）附卷可稽，並有上開玩具手槍
    扣案可佐，此情應堪認定。
  (三)被告沈泉甫前雖曾辯稱：其並未限制告訴人自由，有讓告訴
    人打電話請家人來處理賣贓車事情，並表示如果告訴人家人
    到場，其會請管區警察過來，其並未拿玩具槍恐嚇告訴人，
    亦未叫告訴人簽署「權利車讓渡書」云云。惟證人徐瑋濃證
    稱：其走進上址住處後，即見到1個女的跟2個男的，被告沈
    泉甫即叫其上樓等，其上樓後，被告沈泉甫表示是調查局人
    員，拿1台電腦表示知道其出生年月日，且腰際上掛1隻配槍
    ，並稱朋友是警察，因其之前所出售那台車是贓車，二人都
    被記過，要其賠償損失，被告沈泉甫即與另外2 位朋友輪流
    對其訊問，其表示沒帶錢，被告沈泉甫即取其提款卡與其下
    樓使用樓下電腦，其登入密碼後，被告沈泉甫見沒有存款，
    又叫其上樓，要其賠償15萬元，並要其向朋友調錢，其假裝
    打電話給朋友，實際上係打給證人即其兄徐瑋澤借錢，並暗
    示遭到拘禁，後來被告沈泉甫與另外二位朋友輪番上陣跟證
    人徐瑋澤講電話，被告沈泉甫表示如果今天這筆錢沒有拿出
    來，就別想走，其很害怕，即假藉上廁所名義，傳簡訊給證
    人徐瑋澤，請證人徐瑋澤報警，其把手機給被告沈泉甫與張
    君華，讓渠等與證人徐瑋澤約時間交錢，被告沈泉甫另2 位
    朋友早上6時許先走，待至7時許，被告沈泉甫即表示要先報
    警，先請管區警員過來處理贓車事情，保全人員有打電話給
    被告沈泉甫說有警察來，警察上來時其也很驚恐，當時被告
    張君華在樓下等著要拿錢，被告沈泉甫則在樓上，整個過程
    其有試著要離開現場，但被告等人表示錢要交出來，否則不
    能離開，渠等係將其拘禁在二樓之樓中樓，已經把門鎖起來
    ，渠等有要脅其簽署如附表所示之「未遭控制行動證明」、
    「賠償同意書」及「權利車讓渡書」等切結書，其並非自願
    簽署，而係因渠等表示如果其沒有簽，也別想要離開等語（
    見原審卷第87頁反面至第89頁）。足認被告等人確有以私行
    拘禁之方式，剝奪告訴人之行動自由，並脅迫告訴人簽署包
    括「權利車讓渡書」等文件，且被告沈泉甫將玩具槍掛在腰
    際，並向告訴人表示其為調查局人員，衡情已足對告訴人造
    成威嚇而屬脅迫，又被告沈泉甫雖有讓告訴人打電話給證人
    徐瑋澤，然其所為原係讓告訴人對外聯繫朋友調錢，嗣則以
    讓告訴人離開為條件，要求證人徐瑋澤交付15萬元，並非單
    純讓告訴人打電話請家人來處理賣贓車事情，又其雖報警通
    知管區警員到場，核僅屬利用告訴人害怕上開買賣失竊車輛
    之糾紛讓警方知悉的心態，以達其取款之目的，並配合告訴
    人所簽署之文件，而圖脫免於罪，是被告沈泉甫所辯，均核
    屬卸責之詞，尚不足採為對其有利之認定。
  (四)被告張君華前雖曾辯稱：當天是證人葉菁菁打電話約其至上
    開住處，被告沈泉甫拜託證人葉菁菁託其協助帶告訴人至現
    場，其之後均與證人葉菁菁在樓下聊天，除上樓詢問告訴人
    可不可以拿根菸外，均未與告訴人交談，其事前不認識被告
    沈泉甫，對被告沈泉甫有帶玩具槍、逼告訴人簽署上開文件
    均不知情云云。惟證人徐瑋濃證稱：後來被告張君華有上來
    ，一上來後口氣就很差，說不然現在要怎樣，要不要把錢交
    出來，其後來很害怕，就沒有講話，等了一段時間後，其表
    示身上沒有那麼多錢，被告張君華就說如果有誠意要解決的
    話，就想辦法調人把這筆錢拿出來，如果沒有拿出來，今天
    別想走等語（見原審卷第88頁反面），另佐以被告張君華於
    警詢中自承是被告沈泉甫的女友請其過來調解被告沈泉甫買
    賣汽車所產生之糾紛（見同上偵卷第12頁），且告訴人係經
    被告沈泉甫及張君華共同帶至被告沈泉甫上址住處，亦如上
    述，堪認被告張君華與被告沈泉甫就上開犯行，有犯意聯絡
    及行為分擔。況證人葉菁菁雖證稱：其當天與被告張君華在
    上址樓下客廳聊天，被告張君華好像沒有上樓等語（見原審
    卷第86頁反面），然核已與被告張君華供承其有上樓拿菸之
    情不符，且證人葉菁菁嗣亦改稱：其不清楚被告張君華有無
    上樓，印象是沒有，其之後有睡著，睡了幾十分鐘等語（見
    原審卷第86頁反面），足認證人葉菁菁對被告張君華有否上
    樓並不確定，遑論知悉被告張君華上樓後有何作為，是證人
    葉菁菁之證述，尚難為被告張君華有利之認定。被告張君華
    上開所辯，不足採信。
  (五)綜上，本件事證明確，被告二人之犯行均堪認定，均應予依
    法論科。
二、按刑法第346條第1項之恐嚇取財罪，係以意圖為自己或第三
    人不法所有為構成要件，如對於該使人交付之財物，本有正
    當取得之權利，則除所用恐嚇方法或可成立他項罪名外，要
    無由成立恐嚇取財之罪（最高法院72年度台上字第1241號判
    決意旨參照），則依反面解釋，倘對於該使人交付之財物，
    並無正當取得之權利，或有超出其權利範圍之部分，仍應成
    立恐嚇取財之罪。查被告沈泉甫向告訴人購買上開權利車之
    價金為15萬元，業經被告沈泉甫供承在卷（見同上偵卷第59
    頁），縱認告訴人對被告沈泉甫應負損害賠償責任，然其與
    被告張君華等要求告訴人交付之財物，包括15萬元及上開寶
    騰蓮花汽車，顯已超出其權利範圍，依上揭說明，被告沈泉
    甫等人就該等超出部分，仍應成立恐嚇取財（未遂）之罪。
    次按刑法第302 條之妨害自由罪，係妨害他人自由之概括規
    定，故行為人具有一定目的，以非法方法剝奪人之行動自由
    者，除法律別有處罰較重之規定，應適用各該規定處斷外，
    如以使人行無義務之事，或妨害人行使權利為目的，而其強
    暴、脅迫復已達於剝奪人行動自由之程度，即應依本條之罪
    論處，無論以同法第304 條強制罪之餘地（最高法院81年度
    台上字第526 號判決意旨參照）。查被告沈泉甫等人雖有以
    脅迫使徐瑋濃行無義務之事，簽署如附表所示之「未遭控制
    行動證明」、「賠償同意書」及「權利車讓渡書」等切結書
    ，然被告沈泉甫等人所為既已達剝奪告訴人之行動自由，即
    無論以強制罪之餘地。再按刑法第302條第1項之非法剝奪他
    人行動自由罪，只須被害人之行動自由已受剝奪或處於顯著
    困難之狀態時，即為既遂，然該罪性質上須其行為持有相當
    之時間，本質上為繼續犯，故在剝奪行動自由之繼續期間，
    其犯罪仍為繼續，須在被害人回復其行動自由時，其犯罪行
    為始為終了（最高法院29年上字第2553號判例意旨參照）。
    是核被告沈泉甫、張君華所為，均係犯刑法第302條第1項之
    剝奪他人行動自由罪及同法第346條第3項、第1 項恐嚇取財
    未遂罪。被告2 人與真實姓名年籍不詳綽號「恐龍」、「阿
    豪」之成年男子間有犯意聯絡及行為分擔，均應論以共同正
    犯。被告等在剝奪告訴人行動自由之繼續期間，同時恐嚇告
    訴人交付本人之物，係以一行為觸犯上開二罪名，為想像競
    合犯。應從一重之恐嚇取財未遂罪處斷。查被告沈泉甫有如
    事實欄所載受刑之宣告及執行情形，有本院被告全國前案紀
    錄表在卷可稽，其受有期徒刑執行完畢後，5 年內故意再犯
    有期徒刑以上之本罪，為累犯，應依刑法第47條第1 項之規
    定，加重其刑。再被告等雖已著手於恐嚇取財之行為，但因
    告訴人及證人徐瑋澤尚未交付財物，而未能得手，是被告等
    之犯罪尚屬未遂，爰均依刑法第25條第2 項之規定，就該罪
    按既遂犯之刑度均減輕其刑，被告沈泉甫部分併與上開累犯
    加重部分，依法先加後減之。
三、撤銷原判決予以改判之理由：
  (一)原審認被告二人罪證明確，予以論罪科刑，固非無見，惟：
    被告沈泉甫、張君華二人對於上開事實，於本院準備程序及
    審理中業均已為認罪之表示而坦承不諱，原審未及審酌，自
    有未洽。
  (二)被告沈泉甫上訴意旨略以：本件案發過程有員警全程監控，
    伊已表明需請管區第一時間到場處理，亦表明可請證人徐瑋
    澤到場協同處理，證人徐瑋濃亦表示出入住處及上廁所時被
    告並未在旁監控，並無恐嚇取財及剝奪他人行動自由之犯行
    ；讓渡書並非伊要求徐瑋濃簽立，係徐瑋濃表示僅有5 萬元
    ，無法賠償當初伊購買車輛15萬元金額，而願以該車輛當作
    10萬元為賠償，且讓渡書係徐瑋濃自行準備好，未簽署雙方
    姓名云云。被告張君華上訴意旨略以：並無證據證明伊與被
    告沈泉甫為共犯，伊係經葉菁菁聯絡至現場，伊不認識被告
    沈泉甫，伊係受葉菁菁拜託始載沈泉甫前往與徐瑋濃會合，
    伊於載沈泉甫回現場後即與葉菁菁於一樓聊天，徐瑋濃至現
    場後即與沈泉甫上樓，樓上發生何事伊不知情，伊與沈泉甫
    沒有犯意聯絡與行為分擔云云。惟查：被告沈泉甫、張君華
    二人嗣業已於本院中為認罪之表示，復有前揭事證可佐，渠
    等上訴意旨否認犯罪云云，均無理由。
  (三)又被告張君華之辯護人另為其辯稱：被告張君華有請沈泉甫
    報警，符合自首規定，另被告認罪，請求依刑法第59條規定
    酌減其刑云云。惟查：按對於未發覺之罪自首而受裁判者，
    得減輕其刑。但有特別規定者，依其規定，刑法第62條定有
    明文。又刑法第62條所謂自首，祇以犯人在犯罪未發覺之前
    ，向該管公務員申告犯罪事實，而受裁判為已足（最高法院
    70年度台上字第6819號判決）。本件被告沈泉甫雖有報警通
    知管區警員到場，然其僅係為利用告訴人害怕買賣失竊車輛
    糾紛讓警方知悉之心態，以達其取款之目的，並配合告訴人
    所簽署之文件，而圖脫免於罪，顯非向警方申告犯罪事實，
    而受裁判，自與自首之要件不合。再按刑法第59條之酌量減
    輕其刑，必須犯罪另有特殊之原因與環境等，在客觀上足以
    引起一般同情，認為即予宣告法定最低度刑期猶嫌過重者，
    始有其適用。至行為人犯罪之動機、目的、犯罪之手段、犯
    罪後所生之損害、犯罪後之態度等，僅屬得於法定刑內審酌
    量刑之事項，非酌量減輕之理由（最高法院51年台上字第89
    9號判例、97年度台上字第352號判決意旨參照）。本件被告
    沈泉甫因與證人徐瑋濃有買賣失竊車輛之糾紛，被告張君華
    竟與被告沈泉甫共同基於妨害自由及恐嚇取財之犯意聯絡，
    將徐瑋濃誘騙至被告沈泉甫住處，限制其行動自由於2 樓房
    間內，恐嚇徐瑋濃應賠償損失15萬元並交付寶騰蓮花汽車，
    復脅迫徐瑋濃簽署如附表所示之切結書，再輪流以加害生命
    、自由之言語恐嚇徐瑋濃，使其心生畏懼，致生危害於安全
    ，衡情顯係漠視法紀，尚非一時失慮致罹刑章，客觀上難以
    引起一般人之同情，其犯罪情狀，並無有任何情堪憫恕或特
    別可原之處，自無刑法第59條之適用，至被告張君華於本院
    中為認罪之表示，係屬被告犯罪後之態度，僅可為法定刑內
    科刑之標準（刑法第57條參照），而與刑法第59條之要件無
    關，從而，其辯護人請求依刑法第59條之規定酌減其刑云云
    ，亦無理由。
  (四)另被告張君華於本院審理中請求給予緩刑之機會云云。惟查
    ，被告張君華前因施用毒品案件，經原審以99年度簡字第16
    65號、99年度簡字第2376號分別判處有期徒刑3月、3月確定
    ，並經原審以99年度聲字第2064號合併定其應執行之刑為有
    期徒刑5月，於100年1月6日易科罰金執行完畢，有本院被告
    前案紀錄表在卷可參，則被告本件犯行即與刑法第74條第 1
    項第1 款所規定「未曾因故意犯罪受有期徒刑以上刑之宣告
    」之情形不合，亦無同條項第2 款「前因故意犯罪受有期徒
    刑以上刑之宣告，執行完畢或赦免後，五年以內未曾因故意
    犯罪受有期徒刑以上刑之宣告者」規定適用之餘地，是其既
    與緩刑之法定要件不符，即不得為緩刑之宣告，附此敘明。
  (五)又原判決既尚有上開所指可議之處，自應由本院將原判決撤
    銷，另為適法之判決。爰審酌被告等人不思以正當手段解決
    買賣糾紛，侵害告訴人之人身自由及財產法益之犯罪動機、
    手段及目的，犯後於原審中雖均否認犯行，然嗣於本院中均
    已為認罪之表示，態度尚可，並考量被告2 人個別參與之程
    度及分工之狀況，告訴人受侵害之程度等一切情狀，分別量
    處郁到有期徒刑5月、3月，並均諭知易科罰金之折算標準。
    又扣案之玩具手槍1 把係供被告等犯罪所用之物，如附表所
    示之切結書3 張，則係因被告等犯罪所生之物，且均為被告
    沈泉甫所有，業經被告沈泉甫供承在卷，爰分別依刑法第38
    條第1項第2款、第3 款均對身為共同正犯之被告二人宣告沒
    收。
四、被告沈泉甫經本院合法傳喚，無正當理由不到庭，爰不待其
    陳述逕行判決。
據上論斷，應依刑事訴訟法第369條第1項前段、第371條、第364
條、第299 條第1項前段，刑法第28條、第302條、第346條第1項
、第3 項、第25條、第55條、第47條第1項、第41條第1項前段、
第38條第1 項第2款、第3款，刑法施行法第1條之1第1項、第2項
前段，判決如主文。
本案經檢察官田炳麟到庭執行職務。
中    華    民    國    100    年    8    月    23    日
                  刑事第十四庭審判長法  官  陳志洋
                                    法  官  謝靜慧
                                    法  官  梁耀鑌
以上正本證明與原本無異。
如不服本判決，應於收受送達後十日內向本院提出上訴書狀，其
未敘述上訴之理由者並得於提起上訴後十日內向本院補提理由書
（均須按他造當事人之人數附繕本）「切勿逕送上級法院」。
                                    書記官  莊淑茹
中    華    民    國    100    年    8    月    23    日
附表
┌──┬────────┬──────────────────────┐
│編號│    名稱        │                內容                        │
├──┼────────┼──────────────────────┤
│ 1  │未遭控制行動證明│ 因車輛買賣糾紛，打電話請徐瑋濃先生至買方住 │
│    │                │ 所處理糾紛，無限制賣方行動、肢體、傷害，賣 │
│    │                │ 方確認無誤，無逼迫情況。                   │
├──┼────────┼──────────────────────┤
│ 2  │賠償同意書      │ 因販賣RG-3337（子車牌）原車牌資料010-DA權利│
│    │                │ 車，來源為糾紛車輛，願意以新臺幣壹拾伍萬元 │
│    │                │ 整以示賠償。                               │
├──┼────────┼──────────────────────┤
│ 3  │權利車讓渡書    │茲本人__所有以下，年份：1911-LD、2005年6月，│
│    │                │廠牌：寶騰蓮花Proton，牌照號碼：1911-LD，引 │
│    │                │擎號碼：PL1CM6LRL5G046067，讓渡資料：當舖流 │
│    │                │當證明書、行照正本、身分證影本、原車牌兩面。│
└──┴────────┴──────────────────────┘
附錄本案論罪科刑法條全文
中華民國刑法第302條
（剝奪他人行動自由罪）
私行拘禁或以其他非法方法，剝奪人之行動自由者，處5年以下
有期徒刑、拘役或3百元以下罰金。
因而致人於死者，處無期徒刑或7年以上有期徒刑，致重傷者，
處 3 年以上 10 年以下有期徒刑。
第 1 項之未遂犯罰之。
中華民國刑法第346條
（單純恐嚇罪）
意圖為自己或第三人不法之所有，以恐嚇使人將本人或第三人之
物交付者，處6月以上5年以下有期徒刑，得併科1千元以下罰金
。
以前項方法得財產上不法之利益，或使第三人得之者，亦同。
前二項之未遂犯罰之。